臺灣高等法院刑事裁定
109年度聲字第2817號
聲  請  人  臺灣高等檢察署檢察官
受  刑  人  周佩賢



上列聲請人因受刑人數罪併罰有二裁判以上，聲請定其應執行之
刑（109年度執聲字第1287號），本院裁定如下：
    主  文
周佩賢犯如附表所示各罪所處之刑，應執行有期徒刑肆年貳月。
    理  由
一、聲請意旨略以：受刑人周佩賢因詐欺等數罪，先後經判決確
    定如聲請書附表，應依刑法第53條、第50條第1項前段、第5
    1條第5款規定，定其應執行之刑，爰依刑事訴訟法第477條
    第1項聲請裁定。
二、按裁判確定前犯數罪者，併合處罰之，而數罪併罰有二以上
    裁判者，應定其應執行之刑，其宣告多數有期徒刑者，於各
    刑中之最長期以上，各刑合併之刑期以下，定其刑期，但不
    得逾30年，刑法第50條、第51條第5款、第53條分別定有明
    文。次按刑事訴訟法第370條第2項、第3項，已針對第二審
    上訴案件之定應執行之刑，明定有不利益變更禁止原則之適
    用，於分屬不同案件之數罪併罰有應更定執行刑者，本於同
    為定刑裁定應為相同處理之原則，法院於裁定定應執行之刑
    時，自仍應有不利益變更禁止原則法理之考量，亦即另定之
    執行刑，其裁量所定之刑期，不得較重於前定之執行刑加計
    後裁判宣告之刑之總和，否則即與法律秩序理念及法律目的
    之內部界限有違（最高法院103年度第14次刑事庭決議及最
    高法院93年度台非字第192號判決意旨參照）。
三、經查：本件受刑人周佩賢因詐欺等數罪，先後經判決確定如
    附表所示之刑，且各該罪均係在附表編號1所示之罪判決確
    定前所犯，並以本院為其犯罪事實最後判決法院，是檢察官
    聲請定應執行刑，本院審核認其聲請為正當，再者，受刑人
    所犯附表編號2至5所示之罪，前經臺灣臺北地方法院107年
    度訴字第512號判決定應執行刑有期徒刑2年2月確定，而附
    表編號6至11所示之罪，前亦經本院108年度上訴字第2642號
    判決定應執行刑有期徒刑1年6月確定，有本院前案紀錄表附
    卷可稽，則參照前揭說明，本院就附表所示各罪再定應執行
    刑時，自應受上開判決所定應執行刑加總後，與其他判決宣
    告刑總和之內部界限所拘束，爰依前揭法條規定及實務見解
    ，並參酌上開各罪宣告刑總和上限、各刑中最長期，審酌受
    刑人犯罪情節及行為次數，就其所犯前揭各罪為整體非難評
    價，定如主文所示之應執行刑。
據上論斷，應依刑事訴訟法第477條第1項，刑法第50條第1項前
段、第53條、第51條第5款，裁定如主文。
中　　華　　民　　國　　109 　年　　7 　　月　　16　　日
　　　　　　      刑事第七庭  審判長法　官  孫惠琳
　　　　　　　　　　　　　　　　　  法　官  張育彰
　　　　　　　　　　　　　　　　　  法　官  連雅婷
以上正本證明與原本無異。
如不服本裁定，應於收受送達後5日內向本院提出抗告狀。
                                    書記官  潘文賢
中　　華　　民　　國　　109 　年　　7 　　月　　16　　日
附表：受刑人周佩賢定應執行刑案件一覽表
編          號  1 2 3 4 罪          名  三人以上共同詐欺取財罪 三人以上共同詐欺取財罪 三人以上共同詐欺取財罪 三人以上共同詐欺取財罪 宣    告    刑  有期徒刑1年 有期徒刑1年6月 有期徒刑1年4月 有期徒刑1年6月 犯  罪  日  期  107/05/14 107/05/29 107/05/29 107/05/15  偵查(自訴)機關年度案號  士林地檢107偵17635號 臺北地檢107偵13113號等 臺北地檢107偵13113號等 臺北地檢107偵13113號等 最  後 事實審 法   院 臺灣高院 臺北地院 臺北地院 臺北地院  案   號 108年度上訴字第1661號 107年度訴字第512號 107年度訴字第512號 107年度訴字第512號  判決日期 108/07/11 108/08/27 108/08/27 108/08/27 確  定 判  決 法   院 最高法院 臺北地院 臺北地院 臺北地院  案   號 108年度台上字第4014號 108年度訴字第512號 107年度訴字第512號 107年度訴字第512號  判決確定日期 108/11/14  108/12/31 108/12/31 108/12/31 是否為得易科罰金之案件  否 否 否 否 備          註  士林地檢108執6338號 臺北地檢109執447號 （編號2至5所示之罪經臺北地院107年度訴字第512號判決定應執行刑有期徒刑2年2月確定）   

編         號  5 6 7           8 罪         名  三人以上共同詐欺取財罪 三人以上共同詐欺取財罪 三人以上共同詐欺取財罪 三人以上共同詐欺取財罪 宣    告    刑  有期徒刑1年4月 有期徒刑1年3月 有期徒刑1年2月 有期徒刑1年1月 犯  罪  日  期  107/05/23 107/05/18～107/05/19（聲請書附表僅記載「107/05/18」，應予補充） 107/05/22 107/05/10 偵查(自訴)機關 年  度  案  號  臺北地檢107偵13113 號等 新北地檢107偵24599號等 新北地檢107偵24599號等 新北地檢107偵24599號等 最  後 事實審 法   院 臺北地院 臺灣高院 臺灣高院 臺灣高院  案   號 107年度訴字第512號 108年度上訴字第2642號 108年度上訴字第2642號 108年度上訴字第2642號  判決日期 108/08/27 109/04/08 109/04/08 109/04/08 確  定 判  決 法   院 臺北地院 臺灣高院 臺灣高院 臺灣高院  案   號 107年度訴字第512號 108年度上訴字第2642號 108年度上訴字第2642號 108年度上訴字第2642號  判決確定日期 108/12/31 109/06/10 109/06/10 109/06/10 是否為得易科罰金之案件  否 否 否 否 備          註  臺北地檢109執447號(編號2至5所示之罪經臺北地院107年度訴字第512號判決定應執行刑有期徒刑2年2月確定） 新北地檢109執8362號 （編號6至11所示之罪經本院108年度上訴字2642號判決定應執行刑有期徒刑1年6月確定）               

編          號  9 10 11 空白 罪          名  三人以上共同詐欺取財罪 三人以上共同詐欺取財罪 三人以上共同詐欺取財罪 空白  宣    告    刑  有期徒刑1年1月 有期徒刑1年1月 有期徒刑1年3月 空白  犯  罪  日  期  107/05/24 107/05/25 107/05/29～107/05/30（聲請書附表僅記載「107/05/29」，應予補充） 空白  偵查(自訴)機關  年  度  案  號  新北地檢107偵24599號等 新北地檢107偵24599號等 新北地檢107偵24599號等 空白 最  後 事實審 法    院 臺灣高院  臺灣高院 臺灣高院 空白   案    號 108年度上訴字第2642號 108年度上訴字第2642號 108年度上訴字第2642號 空白   判決日期 109/04/08 109/04/08 109/04/08 空白   確  定 判  決 法    院 臺灣高院  臺灣高院  臺灣高院 空白   案    號 108年度上訴字第2642號 108年度上訴字第2642號 108年度上訴字第2642號 空白  判    決確定日期 109/06/10 109/06/10  109/06/10 空白  是否為得易科罰金之案件  否 否 否 空白  備           註  新北地檢109執8362號 （編號6至11所示之罪經本院108年度上訴字2642號判決定應執行刑有期徒刑1年6月確定）   空白